行  政  法  院  裁  定                          八十七年度裁字第一一八一號
    原      告  甲○○
    被      告  內政部警政署
右當事人間因級俸事件，原告不服公務人員保障暨培訓委員會中華民國八十七年五月
二十日八七公審決字第○○四八號再復審決定，提起行政訴訟，本院裁定如左︰
    主  文
原告之訴駁回。
    理  由
按公務人員保障法之適用對象於該法第三條：「本法所稱公務人員，係指法定機關依
法任用、派用之有給專任人員及公立學校編制內依法任用之職員。前項人員不包括政
務官、民選公職人員。」定有明文。復查同法第三十三條規定：「下列人員準用本法
之規定：一教育人員任用條例公布施行前已進用未經銓合格之公立學校職員。二公
營事業對經營政策負有主要決策責任及依法任用之人員。三機關組織編制中依法聘用
（任）、僱用人員。」其中第三款所定之要件有二：1.須有機關組織編制之依據2.須
依法律或法律授權之命令聘用、聘任或僱用之人員。按各機關學校團體駐衛警察進用
之依據為「各機關學校團體駐衛警察設置管理辦法」，該辦法係依據警察人員管理條
例第四十條授權所訂定之法規，其第七條規定：「駐衛警察由各駐在單位依第八條規
定遴選適當人員送請直轄市警察局或縣（市）警察局審查合格後自費僱用之。其由縣
（市）警察局審查者，並轉報警政主管機關備查。必要時得委請警察教育機關統一招
考。」足見駐衛警察並未經國家考試及格，其與機關團體學校之關係為「僱用」，並
不具有警察官「任用」資格。又同辦法第三條規定：「機關、學校、團體申請設置駐
衛警察應填具申請書，送請省（市）警政主管機關核定；其分支機構跨越省（市）者
，轉報內政部警政署核定（第一項）。政府機關、公營事業機構、團體、公立醫療機
構、公營金融機構及公立學校設置駐衛警察，應循行政程序報准後編列預算辦理（第
二項）。」顯見各機關（構）駐衛警察之員額僅有預算之編列，並不在組織法、組織
通則、組織條例、組織規程及組織編制表之中。該類人員如對薪資級俸有所爭議，自
應依僱傭等私權爭執救濟程序解決，非得以提起行政救濟程序處理，合先明。經查
，本件原告現職為國立成功大學駐衛警察隊員，依該校所送之「職員員額編制表」中
並無駐衛警察隊員乙職，則其非該校組織編制內之人員甚明。依前揭說明尚非屬公務
人員保障法第三條所稱之公務人員，亦非同法第三十三條準用之人員，並不適用或準
用公務人員保障法，從而原告依公務人員保障法相關規定，請求就其軍職年資採計提
，即難謂合法，應不予受理。被告否准原告請求，尚無違誤，一再復審決定，遞以
程序理由予以駁回，雖內政部未審究原告非首揭法規所定之保障對象，而以其所爭執
者非行政處分為由，逕為復審駁回決定，理由未臻妥適，惟其結果尚無二致，均應予
維持，原告之訴，應予駁回。本件原告之訴既不合法，其實體上之理由，自無庸審酌
，併此明。
據上論結，本件原告之訴為不合法，爰依行政訴訟法第十四條第一項，裁定如主文。
中    華    民    國     八十七      年      十      月       九        日
                    行 政 法 院 第 五 庭
                                審 判 長 評  事      廖  政  雄
                                         評  事      高  秀  真
                                         評  事      沈  水  元
                                         評  事      林  清  祥
                                         評  事      劉  鑫  楨
右  正  本  證  明  與  原  本  無  異
                                         法院書記官  張  惠  美
中    華    民    國     八十七      年      十      月       九        日
